【裁判字號】    95,裁,2619
【裁判日期】    951123
【裁判案由】    商品檢驗法
【裁判全文】
最  高  行  政  法  院  裁  定
                                     95年度裁字第02619號
上  訴  人  幻象電子股份有限公司
代  表  人  甲○○
                          送達代收人  乙○○
被 上訴 人  經濟部標準檢驗局
代  表  人  丙○○
上列當事人間因商品檢驗法事件，上訴人對於中華民國94年9月9
日臺北高等行政法院93年度簡字第1140號判決，提起上訴，本院
裁定如下：
    主  文
上訴駁回。
上訴審訴訟費用由上訴人負擔。
    理  由
一、按對於適用簡易程序之裁判提起上訴或抗告，須經最高行政
    法院許可，且該許可以訴訟事件所涉及之法律見解具有原則
    性者為限，行政訴訟法第235條定有明文。所謂訴訟事件涉
    及之法律見解具有原則性，係指該事件所涉及之法律問題意
    義重大，而有加以闡釋之必要情形而言，如對於行政命令是
    否牴觸法律所為之判斷，或就同類事件所表示之法律見解與
    其他高等行政法院或本院所表示之見解互相牴觸，有由本院
    統一法律上意見或確認其意見之必要情形屬之。
二、上訴人所產製之TOPPING（型號：TSC-21FH1）、GIBSON（型
    號：GT-2110FT、GT-2910FT及GT-3410FT）、FRIGIDAIRE（
    型號：FTV-215FT、FTV-295FT及FTV-345FT）及BLUESKY（型
    號：FTV-21B1、FTV-29B2及FTV-34B1）電視機【貨品分類號
    列：第8528.12.90.90號，品名：其他彩色電視接收機（限
    檢驗映像管式及NTSC制），下稱系爭商品】，未報經檢驗合
    格，即於民國93年1月間提供客戶作為樣品展示用（每1機型
    各提供3台），案經被上訴人於93年2月20日配合消保官執行
    「市售電器商品檢驗標示聯合查核」時，在臺南縣新營市○
    ○路251號家福股份有限公司新營分公司查獲BLUESKY電視機
    FTV-34B1計1台，在雲林縣莿桐鄉○○村○○路113號夙光電
    氣行查獲TOPPING21型全平面電視機TSC-21FH1計1台，在雲
    林縣斗六市○○路511號聯鈦電器成功店查獲TSC-21FH1計1
    台，及在嘉義縣嘉義市○區○村里○○路346巷21號萬家福
    嘉義門市部查獲GIBSONGT-2910FT計1台，被上訴人遂以上訴
    人產製之系爭商品未報經檢驗合格即運出廠場陳列、銷售，
    違反商品檢驗法第6條第1項規定，依同法第60條第1項第1款
    規定，以93年4月1日經標五字第09350003531號處分書，處
    上訴人新臺幣（下同）20萬元罰鍰（下稱原處分）。上訴人
    不服，提起訴願，遭決定駁回，提起行政訴訟，經原審判決
    駁回。
三、上訴意旨略以：（一）商品檢驗法第60條第1項第1款並無得
    分別或按次連續處罰之規定，是如有違反該條規定之數個事
    證，行政機關於作成行政處分或確定前就同一違章事實之數
    個事證應予併案，裁處一次罰鍰或由另一承辦人員就所查獲
    之事證併前案審罰而簽結本案，不得以同一依據就同時查獲
    之數個同一違章事證予以兩次以上處罰，此為行政法規適用
    之當然原則。是以，行政機關同一時間所查獲同一違章事證
    之多寡，僅屬審酌裁處罰鍰高低標準之事項之一，不得將所
    查獲數個同一違章事證加以割裂分別裁處，乃事理所必然。
    （二）被上訴人於93年2月16日派員至上訴人處訪查時，查
    獲上訴人所產製之MONIX牌電視機（型號：XT-29A9）未報經
    檢驗合格即運出廠場並透過中盤商轉銷各地，復於93年2月2
    0日另派其他人員配合消保官執行所謂「市售電器商品檢驗
    標示聯合查核」，查獲上訴人所產製之系爭商品亦有未報經
    檢驗合格及未貼有檢驗標識，即提供客戶作為樣品展示用等
    事證。詎被上訴人將同時查獲之同一違規之數個事證加以割
    裂，逕就93年2月16日查獲之MONIX牌電視機（型號：XT-29A
    9），以上訴人違反商品檢驗法第6條第1項規定，依同法第6
    0條第1項第1款規定，作成93年3月3日經標五字第093500050
    51號處分書裁處20萬元罰鍰；復就93年2月20日所查獲之系
    爭商品以同一違章事由，另作成原處分，顯係就同時查獲之
    同一違章事實之數個事證加以割裂分別予以處罰，原審判決
    之原則性法律見解容有誤解。（三）訴願決定稱二案商品之
    產品型號、出廠時間與陳列銷售地點均不相同，二者並非同
    一違規事實，而係先後之數行為，不生一事不二罰之問題云
    云。然所謂一事不二罰與本案無涉，且原審判決以商品型號
    、出廠時間、陳列銷售地點作為審核違規之行為是否同一之
    標準，進而作為是否得分別處罰之依據，惟本案所查獲系爭
    商品計有10種不同之型號，且運出廠場時間均不相同，陳列
    或銷售地點亦均不相同，如依原審上開審核標準，則本案應
    分別裁處計10件罰鍰處分，是被上訴人就同一時間所查獲之
    事證以該標準作為分別處罰之依據，容有前後矛盾，此法律
    見解顯違反一體適用原則，洵不足採。
四、本院查：上訴人產製之系爭商品，未報經檢驗合格即運出廠
    場陳列、銷售，違反商品檢驗法第6條第1項規定之情事，業
    經原審調查屬實，且原處分與93年3月3日經標五字第093500
    05051號處分書兩案，其所查獲商品之出廠時間、陳列、銷
    售地點及產品型號等皆不相同，兩者顯非同一違規事實，而
    係先後數個違規行為，被上訴人自得依同法第60條第1項第1
    款規定分別予以處罰，原審判決予以維持原處分及訴願決定
    ，並無不合。上訴人復執前詞，以原處分與93年3月3日經標
    五字第09350005051號處分書，兩案係就同時查獲之同一違
    章事實之數個事證加以割裂分別予以處罰，核屬對原審取捨
    證據、認定事實之職權行使，指適其不當，尚不足採。且本
    件並無涉及法律見解具有原則性，而須由本院加以闡釋之必
    要，上訴人提起上訴，不合首揭規定，不應許可，其上訴難
    謂合法，應予駁回。
五、依行政訴訟法第249條第1項前段、第104條、民事訴訟法第9
    5條、第78條，裁定如主文。
中    華    民    國    95    年    11    月    23    日
                  第三庭審判長法  官  趙  永  康
                              法  官  林  茂  權
                              法  官  鄭  忠  仁
                              法  官  黃  淑  玲
                              法  官  黃  本  仁
以  上  正  本  證  明  與  原  本  無  異
中    華    民    國    95    年    11    月    23    日
                              書記官  莊  俊  亨


司法院資訊處製作；財團法人民間司法改革基金會備份。
